【裁判字號】    99,訴,1532
【裁判日期】    991229
【裁判案由】    違反藥事法
【裁判全文】
臺灣臺南地方法院刑事判決              99年度訴字第1532號
公  訴  人  臺灣臺南地方法院檢察署檢察官
被      告  吳淑惠
上列被告因違反藥事法案件，經檢察官提起公訴（99年度偵字第
8982號），被告於準備程序就被訴事實為有罪之陳述，經本院合
議庭裁定由受命法官獨任行簡式審判程序，判決如下：
    主  文
吳淑惠犯藥事法第八十二條第一項之輸入禁藥罪，處有期徒刑伍
月，扣案如附表所示之物，均沒收。緩刑貳年。
    事  實
一、吳淑惠係址設臺南市○區○○○街三七八號一樓「環大企業
    商行」負責人，於民國九十七年五月間，欲自印尼輸入如附
    表所示禁藥，竟基於輸入禁藥之犯意，於九十七年五月十日
    自印尼進口食品一批，而將附表所示禁藥夾雜其中，並於九
    十七年五月二十日，委請不知情之「凱冠報關有限公司」向
    財政部基隆關稅局五堵分局報關，並將貨物存放於環球櫃場
    ，嗣經財政部基隆關稅局五堵分局人員抽樣查驗貨櫃，發現
    附表所示之禁藥，經送行政院衛生署檢驗而查悉上情。
二、案經法務部調查局航業海員調查處報告臺灣士林地方法院檢
    察署呈請臺灣高等法院檢察署檢察長令轉臺灣臺南地方法院
    檢察署檢察官偵查起訴。
    理  由
一、本件係經被告吳淑惠於準備程序當庭表示認罪，而經本院裁
    定以簡式審判程序加以審理，依據刑事訴訟法第二百七十三
    條之二、第一百五十九條第二項之規定，不適用傳聞法則有
    關限制證據能力之相關規定，合先敘明。
二、上開事實業經被告吳淑惠坦承不諱，並有證人林輝明之證述
    、進口報單、照片及行政院衛生署九十八年二月二十四日衛
    署字第○九八○○○一八七四號函在卷可證，足認被告自白
    核與事實相符，堪予採信，本件事證明確，應依法論科。
三、核被告所為，係犯藥事法第八十二條第一項之輸入禁藥罪。
    爰審酌被告圖一時之便，輸入如附表所示之物，行為自應非
    難，惟其犯後坦認犯行，深具悔意，輸入之數量非鉅，並考
    量其犯罪動機、目的、所造成之損害等情，量處如主文所示
    之刑。查被告未曾因故意犯罪而受有期徒刑以上之宣告，有
    臺灣高等法院被告前案紀錄表一份在卷可稽，因一時失慮而
    觸犯刑責，事後已坦承犯行，深具悔意，經此刑之宣告後，
    應知警惕而無再犯之虞，且考量被告現已無業，單親撫養三
    名小孩（分別為高中一年級、國中三年級及國小六年級），
    經濟壓力甚大，本院認暫不執行其刑為當，爰依刑法第七十
    四條第一項第一款之規定宣告緩刑二年，用啟自新。
四、按違禁物係指依法令禁止製造、運輸、販賣、持有及行使之
    物而言。藥事法對偽藥及禁藥，並無禁止持有規定，則除其
    他法令另有禁止製造、運輸、販賣、持有及行使規定外（如
    安非他命，毒品危害防制條例規定，不得非法輸入、製造、
    運輸、販賣、持有、施打或吸用，屬違禁物），偽藥及禁藥
    ，並非均屬違禁物；海關緝私條例第三十六條第三項所規定
    之沒入處分，係屬行政罰，而刑法第三十八條第一項各款所
    規定之沒收，則屬刑事罰，二者性質不同，即無所謂特別法
    較普通法優先適用之問題。又走私之貨物，若已經海關主管
    機關依海關緝私條例第三十六條第三項之規定處分沒入確定
    者，因該貨物已非屬犯人所有，法院固不得依刑法第三十八
    條第一項第二、三款之規定，更為沒收之諭知；但若未經海
    關主管機關處分沒入者，法院仍非不得依上開規定諭知沒收
    （最高法院八十五年度台上字第四五四五號及九十三年度台
    上字第二五八一號判決意旨可資參照）。揆諸前開判決意旨
    說明，本件扣案之如附表所示之物，均非違禁物，且未經相
    關主管機關先行依藥事法第七十九條第一項規定為沒入處分
    ，此有本院電話紀錄一紙在卷可佐，而扣案如附表所示之物
    均為被告所有供本件犯罪所用之物，爰依刑法第三十八條第
    一項第二款之規定，併予宣告沒收。
據上論斷，應依刑事訴訟法第二百七十三條之一第一項、第二百
九十九條第一項前段，藥事法第八十二條第一項，刑法第十一條
、第三十八條第一項第二款、第七十四條第一項第一款，判決如
主文。
本案經檢察官王誠到庭執行職務
中    華    民    國    99    年    12    月    29    日
                  刑事第六庭    法  官  施介元
以上正本證明與原本無異。
如不服本判決應於收受本判後10日內向本院提出上訴書狀，並應
敘述具體理由。其未敘述上訴理由者，應於上訴期間屆滿後20日
內向本院補提理由書狀（均須按他造當事人之人數附繕本）「切
勿逕送上級法院」。
                                書記官  周怡青
中    華    民    國    99    年    12    月    29    日
附錄本判決論罪科刑法條
藥事法第82條
製造或輸入偽藥或禁藥者，處10年以下有期徒刑，得併科新臺幣
1 千萬元以下罰金。
犯前項之罪，因而致人於死者，處無期徒刑或10年以上有期徒刑
，致重傷者，處7年以上有期徒刑。
因過失犯第1項之罪者，處3年以下有期徒刑、拘役或科新臺幣50
萬元以下罰金。
第1項之未遂犯罰之。
附表：
┌───┬────────────────────────┬──────┐
│編號  │包裝品名                                        │進口報單項次│
│      ├────────────────────────┼──────┤
│      │行政院衛生署檢驗之藥品成分與說明                │數量        │
├───┼────────────────────────┼──────┤
│1     │FATIGON                                         │第71項      │
│      ├────────────────────────┼──────┤
│      │含Vitamin B1 100mg,Vitamin E30IU,Vitamin B6 50mg│1箱         │
│      │等多種維生素                                    │            │
├───┼────────────────────────┼──────┤
│2     │VICKS FORMULA 44                                │第73項      │
│      ├────────────────────────┼──────┤
│      │含dextromethorphan HBr, doxylamine succinate成分│1箱         │
├───┼────────────────────────┼──────┤
│3     │VERMOX 500                                      │第81項      │
│      ├────────────────────────┼──────┤
│      │含mebendazole，該成分為驅蟲藥                   │10盒        │
├───┼────────────────────────┼──────┤
│4     │SUPER TETRA                                     │第82項      │
│      ├────────────────────────┼──────┤
│      │含tetracycline Hc1，該成分為抗生素              │10盒        │
├───┼────────────────────────┼──────┤
│5     │MICROGYNON                                      │第83項      │
│      ├────────────────────────┼──────┤
│      │含Levonorgestrel and ethinylestradiol等成分     │10盒        │
└───┴────────────────────────┴──────┘

司法院資訊處製作；財團法人民間司法改革基金會備份。
